Minutes et répertoires du notaire Jean BOREAU, 20 août 1516 - 28 mars 1545 (étude VIII)
Archives nationales
Minutes et répertoires du notaire Jean BOREAU (étude VIII)
20 août 1516 - 28 mars 1545
MC/ET/VIII/56 - MC/ET/VIII/70
Etude VIII; Boreau, Jean
n ml
Archives nationales de France
Minutes et répertoires: la loi 2008-696 du 15 juillet 2008 relative aux archives a fixé à 75 ans à compter de la date de l'acte, ou à 25 ans à compter de la date du décès de l'intéressé si ce délai est plus bref, le délai de communication des minutes et répertoires des notaires; ce délai est porté à 100 ans à compter de la date de l'acte si le document se rapporte à un mineur (code du Patrimoine, articles L213-2, 4e d et 5e).
Autres documents de l'étude (dossiers de clients, comptabilité...) :s'agissant d'archives privées, ces documents sont communicables selon les modalités fixées par le déposant ou le donateur.
Certains documents ne sont pas accessibles en raison de leur mauvais état de conservation.
Versement
Attention: ce notaire n'a pas laissé de répertoire pour son activité dans l'étude VIII.
Des feuillets avec une liste chronologique des actes sont insérés au début de chaque registre des minutes entre MC/ET/VIII/59 et MC/ET/VIII/70.
Accès aux instruments de recherche de tous les notaires de l’étude VIII
Archives de l'étude VIII
- Minutes de Jean BOREAU, 20 août 1516 - 28 mars 1545; MC/ET/VIII/56 - MC/ET/VIII/70
  - Minutes (inventaires après décès et autres types d'actes). 1516, 20 août - 1539, 14 août, 20 août 1516 - 14 août 1539; MC/ET/VIII/56; Document détérioré.
    Informations complémentaires:
    1516, 20 août.
    1517, 21 avril.
    1520, 21 janvier.
    1523, 6 septembre et 8 décembre.
    1524, 20 octobre: un acte au v° d'un inventaire dont la date a disparu.
    1524, 14, 27 et 29 novembre, 8 décembre et un acte sans date.
    1526, 13 juin.
    1531, février à 1535 mars.
    1539, 14 août.
    1532, 2 mars et 5 novembre.
    153?, novembre: inventaire.
    'Premièrement en ung pacquet où y a cinq registre de feux maistres Jehan Boreau et Claude Martin, des années mil cinq cens vingt ung, vingt quatre, vingt six, sept, trente sept et trente huict.'.
    Informations concernant le classement:
    Le niveau inférieur de description, quand il existe, correspond aux minutes d'actes. Toutes les minutes ne sont pas forcément décrites une à une. Les descriptions de ces minutes sont plus ou moins détaillées.
    inventaire après décès
    - Mention de Thomas Gault, graveur de seings., 2 janvier 1520; MC/ET/VIII/56
      Origine de l'information:
      Artisans XVIIe, par M. Jurgens, M.A. Fleury, R. Gourmelon et le personnel du Minutier central, 1954-1996 (fichier papier entièrement dématérialisé; voir contexte dans le Plan d’orientation général - Notaires de Paris, guides thématiques du Minutier).
      Date de création de la notice: 2010
      Date de révision: 2019 (Marie-Françoise Limon-Bonnet)
      Gault, Thomas
    - Procuration concernant Michel Le Conte, receveur et procureur de Georges Le Picard., 9 février 1540; MC/ET/VIII/56; fol 67
      Fichier dit 'général' XVIe siècle (env. 30.000 actes), par le personnel du Minutier, 1930-1999 (fichier papier entièrement dématérialisé; voir contexte dans le Plan d’orientation général - Notaires de Paris, guides thématiques du Minutier).
      Date de création de la notice: 2008
      procuration; Le Conte, Michel; Le Picard, Georges
  - Minutes. 1518, février - décembre, février - décembre 1518; MC/ET/VIII/57; Document détérioré.
    1518, février à septembre, novembre et décembre.
  - Minutes. 1538, septembre - décembre, septembre - décembre 1538; MC/ET/VIII/58; Document détérioré.
    - Eustache Delaporte, avocat au Parlement, docteur en droits, (voir Sidoine Du Peyrat). Différend au sujet du douaire de sa femme avec Jean Daulhon (noble) et Claude Quatre-Livres, mère de sa femme., 21 décembre 1538; MC/ET/VIII/58
      Collèges et université de Paris au XVIe siècle (env. 9000 actes), par Madeleine Jurgens, Pierre-Yves Louis, Agnès Masson et Xenia Pamfilova, v. 1950, 1985-1994. (fichier papier entièrement dématérialisé; voir contexte dans le Plan d’orientation général - Notaires de Paris, guides thématiques du Minutier).
      Date de création de la notice: 2007
      Daulhon, Jean; Delaporte, Eustache; Quatrelivres, Claude; avocat au parlement (Ancien Régime); docteur d'université
  - Minutes. 1539, 6 novembre - 1540, 25 mars, 6 novembre 1539 - 25 mars 1540; MC/ET/VIII/59; registre
    En tête, répertoire chronologique des actes inséré.
    - Aveu et dénombrement de Barberonville (à cause de la seigneurie d'Angerville), concernant Claude Levoix,et Marie Coeur, veuve d'Eustache Lollilier., 1539; MC/ET/VIII/59
      déclaration féodale; Morville-en-Beauce (Loiret); Le Voix, Claude; Cœur, Marie (1473-1557); Luillier, Eustache (14..-1524)
    - Bail à rente de maison à Nanterre, par Claude Turquain (Turquaim), contrôleur des guerres, bourgeois de Paris, à Jean Martin, laboureur en ce lieu., 10 novembre 1539; MC/ET/VIII/59
      Fichier dit 'général' XVIe siècle, supplément (env. 500 actes), par le personnel du Minutier, 1930-1999. (fichier papier entièrement dématérialisé; voir contexte dans le Plan d’orientation général - Notaires de Paris, guides thématiques du Minutier).
      bail; Nanterre (Hauts-de-Seine); Turquain, Claude; Martin, Jean; contrôleur des guerres (Ancien Régime); agriculteur
    - Procuration de Jean Du Chesnay, étudiant à l'Université, à Philippe Du Chesnay, écuyer, son frère, pour retirer les contrats passés avec Jacques Blanchard et Jean Du Bret., 11 novembre 1539; MC/ET/VIII/59
      Collèges et université de Paris au XVIe siècle (env. 9000 actes), par Madeleine Jurgens, Pierre-Yves Louis, Agnès Masson et Xenia Pamfilova, v. 1950, 1985-1994 (fichier papier entièrement dématérialisé; voir contexte dans le Plan d’orientation général - Notaires de Paris, guides thématiques du Minutier).
      procuration; étudiant
    - Procuration en blanc de Jacques Aclisson, docteur régent, faculté de théologie, pour bailler à ferme les revenus de l'église paroissiale de Steulle, diocèse de Chartres., 13 novembre 1539; MC/ET/VIII/59
      procuration; Santeuil (Eure-et-Loir); Aclisson, Jacques; docteur d'université
    - Mise en apprentissage par Jean de Vedel, noble homme, docteur en décret à l'Université de Paris, de son neveu de 15 ans, Rémond de Montorcy chez un épicier de Paris, apothicaire., 22 novembre 1539; MC/ET/VIII/59
      contrat d'apprentissage; Montorcy, Raymond de; Vedel, Jean de; pharmacien; docteur d'université; commerçant
    - Antoine Bochart, avocat en Parlement, greffier des requêtes de l'hôtel du Roi. Bail à ferme d'une maison et jardin (Houdencourt de Beauvaisis) à Fleurent de Layans ( ?), laboureur en ce lieu., 29 novembre 1539; MC/ET/VIII/59
      bail; Bochart, Antoine; Layans ( ?), Fleurent de; avocat au parlement (Ancien Régime); agriculteur
    - Cautionnement pour 32 écus d'or (paiement lettres d'expédition, bulle du prieuré de Tourtenay) par noble Nicolas Rapponel, avocat au Parlement pour Geneviève de Nonyaut, sa cousine, veuve de Jean de Byarne (marchand à Auxerre), devant le banquier Albert Salviati., 9 décembre 1539; MC/ET/VIII/59
      cautionnement; Tourtenay (Deux-Sèvres); Auxerre (Yonne); Rapponel, Nicolas; Nonyaut, Geneviève de; Byarne, Jean de; Salviati, Albert; avocat au parlement (Ancien Régime); commerçant; banquier
    - Transport de rente de 25 lt. par Marie de Buzelin, bourgeoise de Paris, à Philippe Rinnet, noble, licencié ès lois, conseiller du Roi et lieutenant général au bailliage de Meaux., 30 décembre 1539; MC/ET/VIII/59
      Date de révision: 2011
      transport de droits; Meaux (Seine-et-Marne); magistrat
    - François Thiboust, clerc, étudiant à l'Université (fils de Robert Thiboust, conseiller du roi au Parlement). Procuration en blanc pour accepter ou refuser les bénéfices et percevoir les revenus., 5 janvier 1540; MC/ET/VIII/59
      étudiant
    - Promesse d'expédition à Rome de bulles de provisions, cure Saint-Ligier-de-Janvilliers (diocèse de Soissons) par Richard Delbene, bourgeois, à François Le Camus, chanoine de Laon, demeurant au collège de Presles, et Mathieu Bachelier, curé d'Aigny, diocèse de Rennes., 13 janvier 1540; MC/ET/VIII/59
      Précisions sur les lieux: Janvilliers (Marne)--Saint-Léger (église)
      promesse; Janvilliers (Marne); Presles (collège de); Bachelier, Mathieu; Delbene, Richard; Le Camus, François; chanoine; curé
    - Jean Hennequin, conseiller au Parlement, seigneur de La Chapelle. Cession de terres (La Chapelle) à son neveu Troillus de Venisse, étudiant en l'Université de Paris., 19 janvier 1540; MC/ET/VIII/59
      cession; Hennequin, Jean (seigneur de La Chapelle); Venisse, Troillus de
    - Arnoul Ruzé, docteur ès droits, conseiller au Parlement et aux requêtes du Palais, prieur commendataire à Saint-Jean-l'Evangéliste, de Dulmoy, diocèse de Châlons-en-Champagne, membre de Sainte-Bénigne de Dijon. Bail à ferme du prieuré., 23 janvier 1540; MC/ET/VIII/59
      Précisions sur les lieux: Dulmoy (?)--Saint-Jean-l'Evangéliste (prieuré)
      bail; Ruze, Arnoul; docteur d'université; abbé; religieux
    - Jean Dutillet, protonotaire au Saint-Siège apostolique, secrétaire du roi, greffier civil du Parlement, seigneur de Poyaulx en Angoumois., 1er février 1540; MC/ET/VIII/59
      Dutillet, Jean (seigneur de Poyaulx en Angoumois); secrétaire du roi (Ancien Régime)
    - Quittance par Jean Durpé, libraire, à son père homme honorable Galliot Dupré, libraire juré à l'université de Paris, de 100 lt. (succession de sa mère)., 13 février 1540; MC/ET/VIII/59
      Date de révision: 2010
      quittance; Dupré, Galliot; Dupré, Jean; libraire; libraire
    - Procuration en blanc pour un procès du gouverneur de La Rochelle au sujet d'une donation faite à René Maynard, clerc, étudiant en l'Université, résidant au collège du Plessis, par Guillaume Sarreau, chanoine de Maigne (72), d'une somme de 71 livres 10 sols tournois., 15 février 1540; MC/ET/VIII/59
      La Rochelle (Charente-Maritime); Plessis (collège du); Maigné (Sarthe); étudiant; chanoine; gouverneur
    - Donation entre vifs de Jean Vedel, prêtre, docteur régent à la faculté de décret, curé et recteur de Cassuéjouls, diocèse de Rodez, à son frère Antoine, marchand à Rodez, d'une maison à Rodez., 16 février 1540; MC/ET/VIII/59
      donation; Rodez (Aveyron); Vedel, Antoine; Vedel, Jean; curé; docteur d'université; commerçant; prêtre
    - Bail à ferme du chapitre de Paris de toutes rentes et revenus, à Thomas de Bragelongne, noble homme, conseiller à la conservation des privilèges royaux de l'université de Paris, chambrier laïc de l'église de Paris., 9 mars 1540; MC/ET/VIII/59
      bail; Bragelongne, Thomas de; magistrat
    - Bail par Jacques Adjassez, prieur de Saint-Aignan, et Claude Adjassez, à Charles Dumoulin, avocat au parlement, d'un corps de maison, rue des Augustins, moyennant 40 livres tournois par an., 12 mars 1540; MC/ET/VIII/59
      Histoire littéraire XVIe siècle, par Catherine Grodecki, Madelaine Jurgens, Pierre-Yves Louis, Xenia Pamfilova, 1972-1994 (fichier papier entièrement dématérialisé; voir contexte dans le Plan d’orientation général - Notaires de Paris, guides thématiques du Minutier).
      Date de création de la notice: 2012
      bail; Grands-Augustins (quai des); Adjassez, Jacques; Adlassez, Claude; Dumoulin, Charles; avocat; abbé
    - Cession de loyer de maison de 280 livres tournois par Jean Turquam, seigneur de Risy, à son cousin germain Louis Rolin, seigneur Du Tillet., 22 mars 1540; MC/ET/VIII/59
      cession; Turquam, Jean (seigneur de Risy); Rolin, Louis (seigneur du Tillet)
  - Minutes. 1540, 1er avril - 1541, 16 avril, 1er avril 1540 - 16 avril 1541; MC/ET/VIII/60; registre
    - Procuration par Charles Dumoulin, avocat au parlement, à Charles Girard, procureur au Châtelet., 10 avril 1540; MC/ET/VIII/60
      procuration; Dumoulin, Charles; Girard, Charles; avocat; procureur de justice (Ancien Régime)
    - Thibault de Meures, noble, bachelier en droit, fils de feux Nicolas et Jeanne Huyard (Troyes, Aube). Cession d'héritage à son frère Guillaume de Meures, marchand à Troyes., 28 avril 1540; MC/ET/VIII/60
      cession; Troyes (Aube); bachelier; commerçant
    - Approbation d'échange d'héritages en Perche et en Normandie entre Jean Gollard, étudiant à l'Université, curé de Sérigny, diocèse de Sées et Fleurend Dargaigny, noble., 29 avril 1540; MC/ET/VIII/60
      ratification; Sées (Orne); Sérigny (Orne); étudiant; curé
    - Procuration de Diane de Poitiers, dame d'Arcy-sur-Aube, à Philippe Belin, avocat à Troyes, pour l'exercice de la justice de sa seigneurie d'Arcy-sur-Aube., 29 juin 1540; MC/ET/VIII/60
      procuration; Troyes (Aube); Arcis-sur-Aube (Aube); Diane de Poitiers (1499-1566); Belin, Philippe; avocat
    - Quittance, de 50 livres 3 sols 6 deniers tournois, par Louis Colin, bachelier décret à Paris (rue Saint-Victor, enseigne La Pie), représentant noble Louis des Barres (pour les seigneuries Rochefort/Rocheguyon...) à Pourryas, marchand près Rochefort., 1er juillet 1540; MC/ET/VIII/60
      quittance; Saint-Victor (rue); Pie (enseigne de la); commerçant; bachelier
    - Cession de 543 l.t. à son fils Jean, majeur de 25 ans, provenant de la succession de Jean Lallement, receveur général de Normandie, seigneur de Marmagne (autres actes)., 3 juillet 1540; MC/ET/VIII/60
      cession; Lallemant, Jean; comptable
    - Nicolas Matillot, licencié ès lois, natif d'Arzillières [Arzillières-Neuville, Marne], diocèse de Chalons, bailliage de Vitry (fils de feux Claude et Catherine Renouart). Contrat de mariage avec Jeanne Loyseau, veuve de Pierre Puyselet, marchand à Orléans., 23 juillet 1540; MC/ET/VIII/60
      contrat de mariage; Arzillières-Neuville (Marne); Orléans (Loiret); commerçant
    - Transport de créance par Martin Fumée, maître des requêtes ordinaire de l'hôtel, à Antoine Fumée, clerc, étudiant en l'Université [Créance de 1209 l. 10 sols 6 deniers tournois, due par Adam Fumée, maître des requêtes, père de Martin Fumée]., 19 août 1540; MC/ET/VIII/60
      cession; étudiant; maître des requêtes (Ancien Régime)
    - Titre nouvel: rente sur terres de la cure, dues par François Mulart, clerc, étudiant à l'Université, curé de Saint-Nom-la-Bretèche, diocèse de Paris, au seigneur de La Bretèche., 22 octobre 1540; MC/ET/VIII/60
      titre nouvel; Saint-Nom-la-Bretèche (Yvelines); Cure de Saint-Nom-la-Bretèche; étudiant; curé
    - Vente de vigne à Montmartre à Jean Gallet, marchand plâtrier, par Thomas de Bragelongne, conseiller du roi à cour de conservation des privilèges royaux de l'université de Paris (Châtelet), bailli du chapitre de Paris., 12 novembre 1540; MC/ET/VIII/60
      acte de vente; Montmartre (ancienne commune); Bragelongne, Thomas de; Gallet, Jean; magistrat; maçon
    - Vente par Pierre Ronsart, sieur de Chaillou, prisonnier de Jean Dupuis, huissier au Parlement, à Pierre Ronsart, son fils, avocat au Parlement, de tous ses biens moyennant 1000 livres tournois., 20 novembre 1540; MC/ET/VIII/60; Fol.191
      acte de vente; Ronsard, Pierre de(père); Ronsard, Pierre de (fils); avocat au parlement (Ancien Régime); huissier
    - Donation par son père, Louis Ravault, écuyer, élu pour le roi à l'élection de Nemours, à Claude Ravault, étudiant en l'Université de Paris de toutes rentes qui lui sont dues., 10 décembre 1540; MC/ET/VIII/60
      donation; Nemours (Seine-et-Marne); étudiant; percepteur
    - Approbation à une vente par sa femme (vente faite à lui) de Jacques Daigue, docteur en droits, fils et héritier de Humbert (bourgeois de Lyon), veuf de Jeanne de Joux., 4 janvier 1541; MC/ET/VIII/60
      acte de vente; Daigue, Humbert; Daigue, Jacques; Joux, Jeanne de; docteur d'université
    - Procuration (commission ou pouvoir donné) par Jacques Cartier, capitaine général et maître pilote de l'expédition ordonnée par le roi pour aller au voyage des terres de Canada, Archillana et Sacquenay, à ses lieutenants, Louis Jacquet et Mathurin Beauvillain, pour aller chercher dans les prisons de Chartres un prisonnier, Michel Blanchard, pour le mener à Saint-Malo pour faire partie de son équipage, comme le droit lui en est donné par les lettres patentes du roi du 17 octobre 1540, lui permettant de choisir 50 prisonniers dans les prisons de France (Paris et Chartres surtout). Autre à Jean de Montescot, avocat au grand conseil, pour aller chercher 12 prisonniers dans toutes les prisons de royaume., 9 janvier 1541; MC/ET/VIII/60; fol. 242-243
      ou
      Étrangers en France, Français à l'étranger et aux colonies, XVIe-XIXe siècle (env. 1.000 actes), par le personnel du Minutier,1950-2000 (fichier papier entièrement dématérialisé; voir contexte dans le Plan d’orientation général - Notaires de Paris, guides thématiques du Minutier).
      Date de création de la notice: 2002
      Chartres (Eure-et-Loir); Saint-Malo (Ille-et-Vilaine); Cartier, Jacques; Jacquet, Louis; Beauvillain, Mathurin; Blanchard, Michel
    - Procuration par Mathieu Bachelier, étudiant à l'Université, réside au Collège des Prémontrés, curé de Saint-Liger de Jainvilliers, chapelain de la chapelle Notre-Dame du bourg à Château-Thierry, fils de Jean Prévôt à Château-Thierry, frère de Jean le jeune, avocat, pour assignation., 18 janvier 1541; MC/ET/VIII/60
      procuration; Prémontrés (collège des); Janvilliers (Marne); Château-Thierry (Aisne); étudiant; curé; avocat
    - Procuration en blanc par Jacques Cappel, conseiller et avocat du roi au Parlement, procureur du cardinal de Mâcon, pour recouvrer les revenus de l'abbaye de Blanche-Couronne., 28 janvier 1541; MC/ET/VIII/60
      procuration; Mâcon (Saône-et-Loire); avocat au parlement (Ancien Régime)
    - Marché de maçonnerie entre Jean de La Mare, maître maçon et voyer de Saint-Denis, et le cardinal de Tournon pour la construction d'une infirmerie, de cuisines et d'une apothicairerie dans l'abbaye de Saint-Germain-des-Près., 1er février 1541; MC/ET/VIII/60
      marché; La Mare, Jean de; Tournon, François de (1489-1562); maçon; cardinal
    - Bail à loyer par Michel Baudesson, procureur au Châtelet, d'une maison (rue de Nelse) à Guillaume Pérault, coutelier à Paris., 15 février 1541; MC/ET/VIII/60
      bail; Baudesson, Michel; Pérault, Guillaume; procureur de justice (Ancien Régime)
    - Régine Martineau, clerc, étudiant à l'Université, collège de Cambrai, prieur commendataire, ordre du prieuré de Boutissin (Saint-Augustin, diocèse d'Auxerre). Bail à ferme à Eustache Desleau, prêtre, procureur au collège de Cambrai, des revenus du prieuré., 17 février 1541; MC/ET/VIII/60
      bail; Cambrai (collège de); Treigny (Yonne); Prieuré de Boutissaint; étudiant; abbé; prêtre
    - Promesse d'expédition à Rome d'une bulle de provision de l'église Saint-André-de-Grenoble, par Jean de La Mothe, banquier à Paris, à Jean Morrelly, docteur en droit, natif et demeurant à Grenoble, procureur des 3 états du Dauphiné., 21 février 1541; MC/ET/VIII/60
      Précisions sur les lieux: Grenoble (Isère)--Saint-André (église)
      promesse; Grenoble (Isère); La Mothe, Jean de; Marelly, Jean; banquier; docteur d'université
    - Quittance de Louis de Lestoille, conseiller au Parlement, à Hubert Ducoquier, docteur en la faculté de médecine (475 livres tournois)., 1er mars 1541; MC/ET/VIII/60
      quittance; Ducoquiel, Hubert; Lestoille, Louis de; docteur d'université
    - Bail à ferme de Laurent Thibault, étudiant au collège de Navarre, curé de l'église de Beauchery-en-Brie (diocèse de Sens), à Pierre Joubert, prêtre à Beauchery, des revenus de la cure., 15 mars 1541; MC/ET/VIII/60
      bail; Navarre (collège de); Beauchery-Saint-Martin (Seine-et-Marne); Cure de l'église de Bauchery-en-Brie; étudiant; curé
    - Actes concernants Thomas de Bragelongne. Mêmes titres. Actes en avril 1541., MC/ET/VIII/60
      Bragelongne, Thomas de
    - Bail d'une maison, rue Chapon, concernant Mathieu Gohory, praticien., 30 mars 1542; MC/ET/VIII/60; fol 391 v°
      bail; Chapon (rue); Gohory, Mathieu; juriste
  - Minutes. 1541, 25 avril - 1542, 7 avril, 25 avril 1541 - 7 avril 1542; MC/ET/VIII/61; registre
    1541, 25 avril à 1542, 7 avril: f°565: 'Nota que les contractz cy après enregistrez n'ont peu estre et ne sont enregistrez en leur ordre, selon les dates de la reception d'iceulx, parce que les notes et mynutes ont esté adirées par certain temps'.
    - Quittance de Pierre de Larris (ou Larrys), maître tapissier de haute lisse, bourgeois de Paris, à Guillaume Le Tricheur, aussi maître tapissier à Paris, de 20 écus d'or soleil, à laquelle somme ce dernier aurait été condamné envers le premier par le prévôt de Paris le 29 avril 1540 et en appel au Parlement., 13 février 1541; MC/ET/VIII/61
      Histoire de l'art XVIe siècle, 1530-1600 (2698 actes), par Catherine Grodecki, 1971-1986 (fichier papier entièrement dématérialisé; voir contexte dans le Plan d’orientation général - Notaires de Paris, guides thématiques du Minutier).
      Date de création de la notice: 2009
      quittance; Larris, Pierre de; Le Tricheur, Guillaume; tapissier
    - Quittance par Charles Dumoulin, avocat au parlement, à sa belle-mère., 26 avril 1541; MC/ET/VIII/61
      quittance; Dumoulin, Charles; avocat
    - Vente saussaie par Antoine Juge, le jeune, licencié ès lois, curé de Chailley, noble et son père, Antoine Juge, trésorier de la Reine., 2 mai 1541; MC/ET/VIII/61
      acte de vente; Chailley (Yonne); curé; trésorier
    - Donation de son père à Séraphin Dutillet, étudiant en l'Université, clerc, fils de Pierre Dutillet, seigneur de la Moutine (legs)., 4 mai 1541; MC/ET/VIII/61
      donation; étudiant
    - Quittance par Jacques Berruyer, homme noble, avocat au Parlement, à Gerault Crespat, seigneur d'Artel, de 400 l.p., 10 mai 1541; MC/ET/VIII/61
      quittance; Arthel (Nièvre); avocat au parlement (Ancien Régime)
    - Robert Hurault, clerc, étudiant en l'Université, prieur commandataire du prieuré de Douy (Eure-et-Loir ?). Bail à ferme des revenus de la cure (au nom de son frère, Nicolas Hurault, conseilller au Parlement, ancien prieur, à Jean Cousin., 14 mai 1541; MC/ET/VIII/61
      bail; Douy (Eure-et-Loir); Prieuré de Douy; étudiant; avocat au parlement (Ancien Régime); abbé
    - Vente de maison concernant Jean Lucas., 14 mai 1541; MC/ET/VIII/61; fol. 33 v°
      acte de vente; Lucas, Jean
    - Jean Métereau, garde des livres., 14 mai 1541; MC/ET/VIII/61
      Métereau, Jean; archiviste
    - François Malingre, étudiant à l'Université, curé de Saint-Pierre de Pryporchet (diocèse de Nevers). Procuration pour procès au sujet de la possession de cure (montrer les lettres testimoniales et de scolarité)., 20 mai 1541; MC/ET/VIII/61
      procuration; Préporché (Nièvre); Nevers (Nièvre); Cure de Pryporchet; étudiant; curé
    - Jean Hodouart, noble homme, docteur en théologie, chanoine de Paris, seigneur et chapelain de la chapelle de Lugny (Brie). Procès au sujet d'un bail à ferme., 27 mai 1541; MC/ET/VIII/61
      Hodouart, Jean; chanoine; docteur d'université
    - Acte concernant honorable homme Louis Malingre, huissier à la cour des Requêtes du Palais. Famille Malingre (Fr. ?)., 28 mai 1541; MC/ET/VIII/61
      Malingre, Louis; Malingre Fr. ? (famille); huissier de justice
    - Quittance pour foi et hommage donnée par Guillaume Allegrin, noble, avocat en Parlement, à Jean Gastellier (à cause de la seigneurie de Courtiers)., 22 juin 1541; MC/ET/VIII/61
      quittance; Allegrin, Guillaume; Gastellier, Jean; avocat au parlement (Ancien Régime)
    - Foi et hommage par noble Jean Brachet, licencié ès lois (frère de Claude et Anne) au seigneur de Savigny ( Jacques et Nicolas de Bryou, frères), pour une terre et seigneurie la Fresnaye., 27 juillet 1541; MC/ET/VIII/61
      déclaration féodale